臺灣高雄地方法院刑事判決　　　　　　　 100年度訴字第63號
公　訴　人　臺灣高雄地方法院檢察署檢察官
被　　　告　沈炳南
輔　佐　人　沈美惠
上列被告因違反商業會計法等案件，經檢察官提起公訴（99年度
偵緝字第300 號），本院判決如下：
    主  文
沈炳南共同連續犯商業會計法第七十一條第一款之填製不實罪，
處有期徒刑肆月，如易科罰金，以銀元參佰元即新臺幣玖佰元折
算壹日，減為有期徒刑貳月，如易科罰金，以銀元參佰元即新臺
幣玖佰元折算壹日。
    事  實
一、沈炳南與郭志宏（應由檢察官另行處理）係朋友關係，緣於
    民國94年10月31日前某日，沈炳南透過郭志宏向他人借得新
    臺幣（下同）5 萬元，竟於明知郭志宏與梁銀相（已歿）將
    開立之「伍賀企業社」係虛設行號，日後所為相關商業交易
    均屬虛偽之情形下，仍與郭志宏、梁銀相共同基於填製不實
    會計憑證及幫助他人逃漏稅捐之概括犯意聯絡，同意擔任「
    伍賀企業社」之登記負責人，嗣並配合辦理相關設立登記事
    宜，令「伍賀企業社」於94年10月31日完成設立登記。而梁
    銀相於「伍賀企業社」辦妥設立登記後，即先透過其前妻黃
    淑芬（經檢察官為不起訴處分確定）委請不知情之「全美會
    計事務所」人員，代為領購統一發票，並取得如附表1 所示
    之不實統一發票，充作「伍賀企業社」之進項憑證，用以掩
    飾「伍賀企業社」係屬虛設行號情事（是「伍賀企業社」本
    身不生逃漏稅捐問題），再於如附表2 所示之時間，由梁銀
    相以「伍賀企業社」名義，連續開立如附表2 所示之不實統
    一發票，供如附表2 所示之公司行號充當進項憑證使用，金
    額共達807 萬2050元，其中如附表2 編號1 、4 所示之公司
    行號，並持該等不實之統一發票申報扣抵營業稅，沈炳南、
    郭志宏、梁銀相因而以上開方式，幫助如附表2 編號1 、4
    所示之公司行號，逃漏營業稅共計12萬7603元（起訴書誤載
    為17萬7603元，至如附表2 編號2 、3 所示公司行號，因亦
    屬虛設行號，是不生逃漏稅捐問題），足生損害於稅捐稽徵
    機關對於課稅管理之正確性及課稅之公平性。
二、案經財政部高雄市國稅局告發，函請臺灣高雄地方法院檢察
    署檢察官偵查起訴。
    理  由
壹、對於證據能力之判斷
一、按被告以外之人於審判外之言詞或書面陳述，除法律有規定
    者外，不得作為證據，刑事訴訟法第159 條第1 項定有明文
    。又被告以外之人於審判外之陳述，雖不符前4 條之規定，
    而經當事人於審判程序同意作為證據，法院審酌該言詞陳述
    或書面陳述作成時之情況，認為適當者，亦得為證據。當事
    人、代理人或辯護人於法院調查證據時，知有第159 條第1
    項不得為證據之情形，而未於言詞辯論終結前聲明異議者，
    視為有前項之同意，刑事訴訟法第159 條之5 亦定有明文。
    本件證人張炳章、黃淑芬、郭志宏於另案接受檢察事務官詢
    問時之陳述，及證人劉瑞瑛於接受財政部高雄市國稅局人員
    訪談時之陳述，均為被告以外之人於審判外之言詞陳述，卷
    附進銷項交易對象彙加明細表、專案申請調檔查核清單、營
    業稅稅籍資料查詢作業結果，則均係被告以外之人於審判外
    之書面陳述，而檢察官及被告沈炳南就上開言詞及書面陳述
    ，未於本院審理過程中聲明異議，本院並審酌前開陳述作成
    時之情況正常，所取得過程並無瑕疵，且與本案相關之待證
    事實具有關連性，認適當作為證據，依前開刑事訴訟法第
    159 條之5 之規定，認上開陳述均具有證據能力。
二、卷附由「伍賀企業社」所開立之統一發票、高雄市○○區○
    ○路70號房屋之租賃契約書、證人郭志宏簽立之切結書，均
    係本案發生過程中所產生之資料，屬於物證而非供述證據，
    不適用傳聞法則，且該等證據與被告本件犯行，均有相當之
    關聯性，又非不法取得，自應具有證據能力。
貳、實體方面
一、訊據被告固不否認其有因透過證人郭志宏向他人借款取得5
    萬元，因而同意證人郭志宏之要求，擔任「伍賀企業社」之
    登記負責人之事實，然矢口否認有何前開犯行，辯稱：郭志
    宏要伊擔任「伍賀企業社」登記負責人時，並沒有說成立「
    伍賀企業社」的目的為何，也沒告訴伊說為何要由伊擔任「
    伍賀企業社」登記負責人，而伊亦未就此詢問郭志宏。伊因
    為透過郭志宏向他人借款5 萬元，所以郭志宏要伊擔任負責
    人，伊就依其指示加以配合。伊只是單純出名而已，並不知
    道「伍賀企業社」會開立不實發票、幫助他人逃漏稅云云。
    經查：
（一）「伍賀企業社」係屬虛設行號，於94年10月31日完成設立
      登記，由被告擔任登記負責人，而「伍賀企業社」成立後
      ，其實際負責人梁銀相即取得如附表1 所示之不實統一發
      票，充作「伍賀企業社」之進項憑證，並於如附表2 所示
      之時間，以「伍賀企業社」名義連續開立如附表2 所示之
      不實統一發票，供如附表2 所示之公司行號充當進項憑證
      使用，其中如附表2 編號1 、4 所示之公司行號，並持該
      等不實統一發票申報扣抵營業稅，因而逃漏如附表2 編號
      1 、4 所示之營業稅等事實，有「伍賀企業社」進銷項交
      易對象彙加明細表（見國稅局告發卷第3 至5 頁）、「伍
      賀企業社」開立之如附表2 所示之統一發票（見國稅局告
      發卷第56至58頁、第85、86頁、偵3 卷第18至26頁）、「
      伍賀企業社」專案申請調檔查核清單（見偵2 卷第38至42
      頁）、「伍賀企業社」及如附表1 、2 所示公司行號之營
      業稅稅籍資料查詢作業結果（見偵2 卷第108 至129 頁）
      在卷可稽，核與證人即上菱鋼鐵有限公司（如附表2 編號
      4 所示公司）負責人張炳章於另案接受檢察事務官詢問時
      證述：上菱鋼鐵有限公司與「伍賀企業社」並無生意上的
      往來，但有向他人購得「伍賀企業社」的發票來報稅等語
      （見偵3 卷第50至52頁）；證人黃淑芬於另案接受檢察事
      務官詢問時陳稱：伊與前夫梁銀相離婚後，於92年間，因
      為伊發生車禍，所以又與梁銀相同住，據伊所知，「伍賀
      企業社」的發票是由梁銀相保管的，而梁銀相已於95年3
      月間過世等語（見偵3 卷第93頁）；證人即「全美會計事
      務所」負責人方淑美於本院審理中證稱：「全美會計事務
      所」是經由黃淑芬的介紹，而受「伍賀企業社」委託，代
      為領取統一發票購票證，之後並代「伍賀企業社」購買1
      本統一發票。又黃淑芬的先生姓梁，「全美會計事務所」
      曾幫黃淑芬及其先生處理多家公司行號的事務，但這些公
      司行號後來都有發生逃稅的問題等語（見本院2 卷第49
      至52頁）相符，堪以認定。
（二）雖被告於本院審理中辯陳：伊有去過「伍賀企業社」，在
      該處有見到「伍賀企業社」要賣的飲料及礦泉水云云（見
      本院2 卷第65頁），證人郭志宏於本院審理中亦證述：伊
      有去「伍賀企業社」登記的營業處所看過，現場有作為買
      賣使用之飲水機等物品云云（見本院2 卷第22、27、28頁
      ），而謂「伍賀企業社」有實際營業，並非虛設行號。然
      被告及證人郭志宏所稱上情，非但與稅捐機關判認「伍賀
      企業社」係虛設行號，且所收受統一發票來源及開立統一
      發票之對象，多有存有虛設行號乙情（參見「伍賀企業社
      」及如附表1 、2 所示公司行號之營業稅稅籍資料查詢作
      業結果，見偵2 卷第108 至129 頁），有所相悖；且與證
      人張炳章自陳有購入「伍賀企業社」所開立之不實統一發
      票作為報稅使用乙節，亦有不符，則被告及證人郭志宏前
      揭所言是否屬實？已甚有所疑。再者，依據「伍賀企業社
      」進銷項交易對象彙加明細表（見國稅局告發卷第5 頁）
      及專案申請調檔查核清單（見偵2 卷第41、42頁）所示，
      「伍賀企業社」於成立後，僅有開具如附表2 所示之統一
      發票與他人。而觀諸如附表2 所示統一發票之記載，「伍
      賀企業社」所販售之商品，多係馬達、機器零件、控制箱
      、電腦軟體、電子材料、不銹鋼管、不銹鋼板、五金電料
      等與被告及證人郭志宏所稱「飲料、礦泉水、飲水機」毫
      無相關之物品，益徵被告及證人郭志宏所述難以採信。此
      外，依「伍賀企業社」之營業稅稅籍資料所示，「伍賀企
      業社」係以「高雄市○○區○○路70號」作為其登記營業
      地址，並於申請設立登記時，提出該址房屋之租賃契約書
      作為憑據（見國稅局告發卷第108 、109 、112 頁）。然
      該址房屋所有人陳正欣之母親劉瑞瑛於接受財政部高雄市
      國稅局人員訪談時卻陳稱：陳正欣已在國外多年，並未將
      高雄市○○區○○路70號之房屋出租給沈炳南，而以沈炳
      南及陳正欣名義所簽立之該房屋租賃契約書上之陳正欣簽
      名，並非陳正欣的字跡，印章也非陳正欣所有等語（見國
      稅局告發卷第104 、105 頁，關於上開租賃契約書部分，
      雖存有偽造私文書情形，然無證據證明被告知情並參與，
      亦未經檢察官提起公訴），可知，「伍賀企業社」僅係虛
      以「高雄市○○區○○路70號」作為其營業處所，實際上
      並未在某特定處而從事相關業務行為，由此亦足證被告及
      證人郭志宏前述所言，顯與事實不符，無從予以採認。
（三）被告雖以前詞辯稱其不知悉「伍賀企業社」有前揭開立不
      實統一發票、幫助他人逃漏稅情形，然被告既未出資投資
      「伍賀企業社」，亦未參與經營「伍賀企業社」業務，則
      證人郭志宏無故要求其擔任「伍賀企業社」登記負責人，
      且被告又自承知悉一旦擔任「伍賀企業社」登記負責人，
      日後「伍賀企業社」相關責任均需由其承擔（見本院2 卷
      第65頁），衡以常情，其當會就「伍賀企業社」成立後所
      欲從事之業務、為何要由全然不相關之自己擔任「伍賀企
      業社」登記負責人等節，加以詢問證人郭志宏，要無可能
      如其所陳，絲毫未予聞問，足見被告前揭所辯，顯與事理
      有違，要難予以採信。又「伍賀企業社」係虛設行號乙情
      ，業如前述，而證人郭志宏於「伍賀企業社」與被告無任
      何關係之狀況下，要求被告擔任「伍賀企業社」登記負責
      人，按理當會就「伍賀企業社」之實際狀況告知被告，以
      使被告配合辦理申請登記為「伍賀企業社」負責人之相關
      事務；況證人郭志宏若有以其他說詞欺瞞被告，使被告上
      當而同意擔任「伍賀企業社」登記負責人，則於被告已辯
      述係經證人郭志宏要求方擔任「伍賀企業社」登記負責人
      之狀況下，衡情其必然會就遭證人郭志宏欺騙乙事提出以
      為置辯，而無隱匿不執此作為抗辯之理。準此，被告對「
      伍賀企業社」係虛設行號乙事，自當於其同意擔任「伍賀
      企業社」登記負責人之時，早已知悉。又一般人成立虛設
      行號之目的，多係在從事不實商業交易，而於此等不實交
      易過程中，多會發生開立不實統一發票及逃漏相關營業稅
      捐等不法情事，此為一般正常之人均容易體察之事，而本
      件被告於案發當時，係一智慮成熟之成年人，自無從對上
      情委稱不知，是其於此情形下，仍同意擔任「伍賀企業社
      」此一虛設行號之登記負責人，則其有填製不實會計憑證
      及幫助他人逃漏稅捐之主觀犯意之事實，至為灼然。
（四）至證人郭志宏於本院審理中證稱：伊與被告約於85年間認
      識，並有向被告租過房子、一起從事販售檳榔的生意。之
      後被告向伊表示，其與梁銀相有共同從事五金、食品、飲
      水機買賣的生意，各出資100 萬元，已經做了1 、2 個月
      ，邀約伊參與投資，伊因而交付100 萬元現金給被告，成
      為「伍賀企業社」的股東，被告當時並說由伊負責「伍賀
      企業社」的送貨業務，每月薪資2 萬5000元，但伊投資了
      約1 個月後，還沒開始送貨，被告就說其遭梁銀相欺騙，
      一些發票都開不實的，後來梁銀相死了，被告還有去告梁
      銀相的太太。伊並沒有要求被告擔任「伍賀企業社」的名
      義負責人，被告所言並非屬實云云（見本院2 卷第21至30
      頁），而與被告所言有所歧異。然證人郭志宏所陳上情，
      非但就其出資100 萬元現金部分，未能提出任何證據加以
      佐證，且就其有參與投資「伍賀企業社」乙事，亦未簽有
      任何契約文件作為憑據（參見其於本院審理中之證詞，見
      本院2 卷第24頁），凡此均與常情有違；再佐以其稱「伍
      賀企業社」有實際營業、非屬虛設行號乙節，亦顯與事實
      不符，業如前述，則其所為證述內容是否可信？已甚有所
      疑。再者，依被告所陳內容，證人郭志宏亦係參與前揭犯
      行之共犯，是其自有脫免己責而為不實陳述之動機存在，
      益徵證人郭志宏前開證詞難以採認。此外，本件案發之後
      ，被告於95年11月17日，曾以如附表2 所示之不實統一發
      票，係證人黃淑芬所涉嫌開立為由，至臺灣高雄地方法院
      檢察署提出告訴（見偵3 卷第3 、4 頁），惟嗣後被告出
      庭接受檢察事務官詢問時，即表示相關狀況係證人郭志宏
      較為瞭解（見偵3 卷第16頁），而該案日後之相關指訴內
      容，確亦係由證人郭志宏以告訴代理人身分為之（參見證
      人郭志宏於另案接受檢察事務官詢問時之陳述，見偵3 卷
      第16頁、第92至96頁），是「伍賀企業社」之相關情形，
      顯係證人郭志宏較被告清楚；另依證人方淑美於本院審理
      中所證，「伍賀企業社」之統一發票購買證、銷貨統一發
      票存根暨憑證等資料，於事發之後，係由證人郭志宏於95
      年7 月1 日領回（見本院2 卷第51頁），並提出郭志宏領
      回上開資料時所簽具之切結書供參（見本院2 卷第70頁）
      ，堪認梁銀相於95年3 月間過世後，「伍賀企業社」之事
      務，係由證人郭志宏而非被告處理。準此，證人郭志宏與
      「伍賀企業社」之關係，顯較被告密切，足認被告陳稱其
      僅係受證人郭志宏要求而擔任「伍賀企業社」登記負責人
      乙情，顯較證人郭志宏於本院審理中之證詞為可採，是尚
      難以證人郭志宏前揭證述內容，為何不利於被告之認定（
      即認被告係「伍賀企業社」之實際負責人），附此敘明。
（五）綜上，本件事證明確，被告前揭犯行，足堪認定。
二、論罪科刑部分
（一）按行為後法律有變更者，適用行為時之法律。但行為後之
      法律有利於行為人者，適用最有利於行為人之法律，刑法
      第2 條第1 項定有明文。又因法律修正而比較新舊法時，
      應就罪刑有關之共犯、未遂犯、想像競合犯、牽連犯、連
      續犯、結合犯，以及累犯加重、自首減輕暨其他法定加減
      原因（如身分加減）與加減例等一切情形，綜其全部罪刑
      之結果而為比較（但易科罰金及易服勞役之折算標準不包
      括之）。查被告行為後，刑法業於95年7 月1 日修正公布
      施行，其中有關本案部分，茲敘述如下：
  １、刑法第28條部分：觀諸修正前後刑法第28條之規定，雖對
      於共同正犯之可罰性有所修正，而屬犯罪後法律有變更，
      惟本案被告與他人共同犯罪之行為，無論依修正前後之規
      定，均成立共同正犯，適用新法並無較有利於被告，自應
      以其行為時之規定處斷。
  ２、刑法第33條第5 款部分：刑法分則及特別刑法中關於有罰
      金刑之規定者，在此規定修法前最低度之法定刑係銀元1
      元即新臺幣3 元，而在修法後則係新臺幣1000元，是修正
      後之規定較不利於被告，自應適用修正前之刑法第33條第
      5 款規定，定其所犯之罪罰金刑之最低度刑。
  ３、刑法第55條部分：修正前之刑法第55條，設有牽連犯之規
      定，而於修正後將之刪除，本件被告所犯之數罪，若認具
      有牽連犯之關係，依修正前之規定，應從一重罪處斷，而
      依修正後之刑法，則應予分論併罰，比較新舊法之規定，
      修正後之規定未有利於被告，是應適用舊法關於牽連犯之
      規定處斷。
  ４、刑法第56條部分：修正前刑法第56條設有連續犯之規定，
      修正後則將之刪除，本件被告先後多次犯行，若認具有連
      續犯關係，依修正前之規定，應論以一罪，而依修正後之
      規定，則應分論併罰，比較新舊法之規定，修正後之規定
      未有利於被告，是應適用舊法關於連續犯之規定處斷。
  ５、綜上所述，經綜合比較新、舊法之適用結果，以修正前刑
      法規定較有利於被告，是應整體適用修正前之刑法規定。
（二）本件被告行為後，商業會計法於95年5 月24日修正公布，
      並於同年月26日施行，其中關於商業會計法第71條之規定
      ，其於修正前、後之構成要件均屬相同，但修正前之法定
      刑為「5 年以下有期徒刑、拘役或科或併科新臺幣15萬元
      以下罰金」，而修正後之法定刑則為「5 年以下有期徒刑
      、拘役或科或併科新臺幣60萬元以下罰金」，比較新、舊
      法之結果，被告行為時之舊法對其較為有利，揆諸前開刑
      法第2 條第1 項前段之規定，自應適用被告行為時之規定
      處斷。
（三）按統一發票乃證明事項之經過，而為造具記帳憑證所根據
      之原始憑證，係屬商業會計法第15條所指之商業會計憑證
      ，商業負責人如明知為不實之事項，而開立虛偽之統一發
      票，即該當商業會計法第71條第1 款之罪，而本罪乃刑法
      第215 條業務上文書登載不實罪之特別規定，自應優先適
      用（最高法院92年臺上字第3677號判例、94年度台非字第
      98號判決可資參照）。本件被告為「伍賀企業社」之登記
      負責人，自屬商業會計法第4 條規定之商業負責人，是核
      其前開所為，係犯修正前商業會計法第71條第1 款之填製
      不實會計憑證罪，其中開立不實統一發票與如附表2 編號
      1 、4 所示公司行號用以逃漏營業稅部分，另犯稅捐稽徵
      法第43條第1 項幫助逃漏稅捐罪。
（四）被告與梁銀相、證人郭志宏間，就前揭犯行有犯意聯絡及
      行為分擔，應依修正前刑法第28條規定，論以共同正犯。
      另本件被告係基於商業負責人之地位（即商業會計法第71
      條第1 款所規定犯罪構成要件之一部），知悉並參與前揭
      犯罪行為，業經本院論認如上，故其前揭犯行，尚無由僅
      論以幫助犯，附此敘明。
（五）被告依「共同正犯責任共同」法理所參與之前開多次填製
      不實會計憑證犯行、幫助逃漏稅捐犯行，均犯罪時間相近
      ，且犯罪手法相同，顯係分別基於概括犯意為之，揆諸上
      開說明，應分別依修正前刑法第56條連續犯之規定論以一
      罪，並加重其刑。被告所犯上開連續填製不實會計憑證罪
      、連續幫助逃漏稅捐罪間，有方法目的之牽連關係，應依
      修正前刑法第55條之規定，從一重論以連續填製不實會計
      憑證罪。
（六）爰審酌被告受證人郭志宏要求而擔任「伍賀企業社」此一
      虛設行號之登記負責人，使梁銀相得以順利遂行前揭開立
      不實統一發票、幫助他人逃漏稅捐之犯行，嗣後復易於逃
      避犯罪偵查機關之追查，所為並無可取，且犯後未能坦承
      全部犯行，態度難認良好，然念其於本件犯行中，並非居
      於主導之地位，犯罪情節較為輕微，復參以「伍賀企業社
      」所開立不實統一發票之金額、數量及幫助他人逃漏稅捐
      之金額尚非甚鉅等一切情狀，量處如主文所示之刑，以示
      懲儆。又因被告犯罪時間於96年4 月24日以前，是應依中
      華民國96年罪犯減刑條例，減其宣告刑2 分之1 如主文所
      示。至被告於臺灣高雄地方法院檢察署檢察官偵查中，雖
      係經通緝方到案，然臺灣高雄地方法院檢察署係於中華民
      國96年罪犯減刑條例施行後之97年9 月30日，方對被告發
      布通緝，有本件通緝書（稿）在卷足按（見偵2 卷第14
      頁），是與前揭減刑條例第5 條所定不得減刑之情形不符
      ，附此敘明。
（七）本件被告犯罪時之刑法第41條第1 項前段規定：「犯最重
      本刑為5 年以下有期徒刑以下之刑之罪，而受6 個月以下
      有期徒刑或拘役之宣告，因身體、教育、職業、家庭之關
      係或其他正當事由，執行顯有困難者，得以1 元以上3 元
      以下折算1 日，易科罰金」，又當時易科罰金折算標準，
      依廢止前之罰金罰鍰提高標準條例第2 條規定，就其原定
      數額提高為100 倍折算1 日，則當時之易科罰金折算標準
      ，應以銀元100 元以上300 元以下折算1 日，經換算為新
      臺幣後，應以新臺幣300 元以上900 元以下折算1 日。惟
      95年7 月1 日修正公布施行之刑法第41條第1 項前段則規
      定：「犯最重本刑為5 年以下有期徒刑以下之刑之罪，而
      受6 個月以下有期徒刑或拘役之宣告者，得以新臺幣1000
      元、2000元或3000元折算1 日，易科罰金」，比較修正前
      後之易科罰金折算標準，修正後之規定較不利於被告，故
      被告此部分犯行，應適用其行為時即修正前之規定，定其
      易科罰金之折算標準，且為免與該規定修正施行後所定易
      科罰金折算標準改採新臺幣計算產生混淆起見，另引用現
      行法規所定貨幣單位折算新臺幣條例第2 條，明定折算新
      臺幣之數額，以資明確。
三、證人郭志宏涉嫌與被告共犯前開犯行部分，應由檢察官另行
    處理，附此敘明。
據上論斷，應依刑事訴訟法第299 條第1 項前段，修正前商業會
計法第71條第1 款，稅捐稽徵法第43條第1 項，刑法第11條前段
、第2 條第1 項前段、第28條（修正前）、第55條（修正前）、
第56條（修正前）、第41條第1 項前段（修正前），廢止前罰金
罰鍰提高標準條例第2 條，現行法規所定貨幣單位折算新臺幣條
例第2 條，中華民國96年罪犯減刑條例第2 條第1 項第3 款、第
7 條，判決如主文。
本案經檢察官鄧藤墩到庭執行職務。
中    華    民    國   100    年    4     月    6     日
                  刑事第十七庭  審判長法  官  陳培維
                                      法  官  毛妍懿
                                      法  官  陳君杰
以上正本證明與原本無異。
如不服本判決應於收受送達後10日內向本院提出上訴書狀，並應
敘述具體理由；如未敘述上訴理由者，應於上訴期間屆滿後20日
內向本院補提理由書（均須按他造當事人之人數附繕本）「切勿
逕送上級法院」。
中    華    民    國   100    年    4     月    6     日
                                      書記官  紀龍年
附錄本判決論罪科刑法條全文：
修正前商業會計法第71條
商業負責人、主辦及經辦會計人員或依法受託代他人處理會計事
務之人員有下列情事之一者，處5 年以下有期徒刑、拘役或科或
併科新臺幣15萬元以下罰金：
一、以明知為不實之事項，而填製會計憑證或記入帳冊。
二、故意使應保存之會計憑證、會計帳簿報表滅失毀損。
三、偽造或變造會計憑證、會計帳簿報表內容或毀損其頁數。
四、故意遺漏會計事項不為記錄，致使財務報表發生不實之結果
五、其他利用不正當方法，致使會計事項或財務報表發生不實之
    結果。
稅捐稽徵法第41條
納稅義務人以詐術或其他不正當方法逃漏稅捐者，處5 年以下有
期徒刑、拘役或科或併科新臺幣6 萬元以下罰金。
稅捐稽徵法第43條第1 項
教唆或幫助犯第41條或第42條之罪者，處3 年以下有期徒刑、拘
役或科新臺幣6 萬元以下罰金。
附表1：伍賀企業社取得不實統一發票明細表
┌──┬──────┬────┬──────┬──────┬─────┬─────┐
│編號│開立不實發票│發票所屬│發票字軌號碼│銷  售  額  │稅      額│備註      │
│    │之營業人名稱│月    份│            │            │          │          │
│    │（統一編號）│        │            │            │          │          │
├──┼──────┼────┼──────┼──────┼─────┼─────┤
│ 1  │耀星昇企業有│94年11月│JU00000000號│92萬元      │4 萬6000元│虛設行號  │
│    │限公司      ├────┼──────┼──────┼─────┤          │
│    │（00000000）│94年12月│JU00000000號│83萬元      │4 萬1500元│          │
├──┼──────┼────┼──────┼──────┼─────┼─────┤
│ 2  │昌伯科技有限│94年10月│HU00000000號│12萬3500元  │6175元    │虛設行號  │
│    │公司        │        │            │            │          │          │
│    │（00000000）│        │            │            │          │          │
├──┼──────┼────┼──────┼──────┼─────┼─────┤
│ 3  │盛日鼎企業有│94年11月│JU00000000號│76萬元      │3 萬8000元│虛設行號  │
│    │限公司      │        │JU00000000號│74萬元      │3 萬7000元│          │
│    │（00000000）│        │JU00000000號│48萬元      │2 萬4000元│          │
├──┼──────┼────┼──────┼──────┼─────┼─────┤
│ 4  │菘蕊實業有限│94年10月│HU00000000號│38萬4000元  │1 萬9200元│          │
│    │公司        │        │            │            │          │          │
│    │（00000000）│        │            │            │          │          │
├──┼──────┼────┼──────┼──────┼─────┼─────┤
│ 5  │梵錡企業有限│94年10月│HU00000000號│4 萬7000元  │2350元    │          │
│    │公司        │        │HU00000000號│7 萬7000元  │3850元    │          │
│    │（00000000）│        │HU00000000號│6 萬7300元  │3365元    │          │
│    │            │        │HU00000000號│4 萬8600元  │2430元    │          │
│    │            │        │HU00000000號│1 萬9440元  │972元     │          │
│    │            │        │HU00000000號│6 萬1300元  │3065元    │          │
│    │            │        │HU00000000號│3 萬2730元  │1637元    │          │
│    │            │        │HU00000000號│3 萬2400元  │1620元    │          │
├──┼──────┼────┼──────┼──────┼─────┼─────┤
│ 6  │旭茂行銷開發│94年11月│JU00000000號│193 萬600元 │9 萬6530元│虛設行號  │
│    │有限公司    │        │JU00000000號│176 萬9000元│8 萬8450元│          │
│    │（00000000）│        │            │            │          │          │
├──┴──────┴────┼──────┼──────┼─────┼─────┤
│    合               計     │共17張      │832 萬2870元│41萬6144元│          │
└──────────────┴──────┴──────┴─────┴─────┘
附表2：伍賀企業社開立不實統一發票明細表
┌──┬──────┬────┬──────┬──────┬─────┬─────┐
│編號│取得不實發票│發票開立│發票字軌號碼│銷售額      │稅額      │逃漏營業稅│
│    │之營業人名稱│日期    │            │            │          │金額      │
│    │（統一編號）│        │            │            │          │          │
├──┼──────┼────┼──────┼──────┼─────┼─────┤
│ 1  │佳源企業社  │94.11.6 │JU00000000號│9 萬7600元  │4880元    │1 萬1973元│
│    │（00000000）│94.11.6 │JU00000000號│5 萬2500元  │2625元    │          │
│    │            │94.11.10│JU00000000號│8 萬9350元  │4468元    │          │
│    │            ├────┼──────┼──────┼─────┼─────┤
│    │            │94.12.12│JU00000000號│10萬8700元  │5435元    │8130元    │
│    │            │94.12.12│JU00000000號│5 萬3900元  │2695元    │          │
├──┼──────┼────┼──────┼──────┼─────┼─────┤
│ 2  │十方緣不鏽鋼│94.12.10│JU00000000號│45萬元      │2 萬2500元│虛設行號，│
│    │金屬有限公司│94.12.11│JU00000000號│49萬元      │2 萬4500元│不生逃漏營│
│    │（00000000）│94.12.12│JU00000000號│45萬元      │2 萬2500元│業稅問題  │
│    │            │94.12.13│JU00000000號│49萬元      │2 萬4500元│          │
│    │            │94.12.14│JU00000000號│45萬元      │2 萬2500元│          │
│    │            │94.12.15│JU00000000號│48萬元      │2 萬4000元│          │
│    │            │94.12.15│JU00000000號│49萬5000元  │2 萬4750元│          │
│    │            │94.12.15│JU00000000號│46萬元      │2 萬3000元│          │
│    │            │94.12.16│JU00000000號│49萬5000元  │2 萬4750元│          │
├──┼──────┼────┼──────┼──────┼─────┼─────┤
│ 3  │巨祥資訊有限│94.12.7 │JU00000000號│76萬元      │3 萬8000元│虛設行號，│
│    │公司        │94.12.9 │JU00000000號│50萬元      │2 萬5000元│不生逃漏營│
│    │（00000000）│        │            │            │          │業稅問題  │
├──┼──────┼────┼──────┼──────┼─────┼─────┤
│ 4  │上菱鋼鐵有限│94.11.2 │JU00000000號│15萬元      │7500元    │8 萬7500元│
│    │公司        │94.11.3 │JU00000000號│25萬元      │1 萬2500元│          │
│    │（00000000）│94.11.9 │JU00000000號│15萬元      │7500元    │          │
│    │            │94.11.10│JU00000000號│15萬元      │7500元    │          │
│    │            │94.11.15│JU00000000號│15萬元      │7500元    │          │
│    │            │94.11.18│JU00000000號│20萬元      │1 萬元    │          │
│    │            │94.11.24│JU00000000號│30萬元      │1 萬5000元│          │
│    │            │94.11.25│JU00000000號│40萬元      │2 萬元    │          │
│    │            ├────┼──────┼──────┼─────┼─────┤
│    │            │94.12.2 │JU00000000號│40萬元      │2 萬元    │2 萬元    │
├──┴──────┴────┼──────┼──────┼─────┼─────┤
│    合               計     │共25張      │807萬2050元 │40萬3603元│12萬7603元│
└──────────────┴──────┴──────┴─────┴─────┘